Inventaris van het archief van de Militaire Luchtvaart en -verdediging, 1910-1940 (1944)
Nationaal Archief, Den Haag
- Het Commando Luchtverdediging, 1938-1941, F.
  - De Luchtverdedigingskringen, 1926-1941, F.4
    - Rotterdam/'s-Gravenhage, F.4.2
      - Geheim archief, F.4.2.2
        - Ingekomen en minuten van uitgaande stukken., 1926-1939; 438; 1 pak
          - Instructies., 1926/2
            Zie ook 1932, agendanrs. 16 en 43.
            Zie ook 1933, agendanrs. 103, 104 en 110.
            Zie ook 1934, agendanrs. 5 en 13.
            Zie ook 1938, agendanr. 45.
            Zie ook 1939, agendanr. 42.
          - Oorlogsaanwijzingen luchtwachtdienst., 1926/3
          - Grondslagen en aanwijzingen luchtverdediging., 1926/4
            Zie ook agendanr. 8.
            Zie ook 1927, agendanr. 30.
            Zie ook 1928, agendanr. 9.
            Zie ook 1933, agendanr. 19.
            Zie ook 1937, nr. 85.
          - Besprekingen luchtverdediging., 1926/7
          - Luchtbescherming., 1926/13
            Zie ook agendanr. 14.
            Zie ook 1927, agendanr. 16.
            Zie ook 1928, agendanrs. 22, 52, 55 en 88.
            Zie ook 1929, agendanr. 26.
            Zie ook 1930, agendanrs. 16 en 17.
            Zie ook 1931, agendanrs. 18, 27 en 40.
            Zie ook 1932, agendanrs. 2, 62 en 87.
            Zie ook 1933, agendanrs. 10, 32 en 41.
            Zie ook 1934, agendanrs. 52 en 79.
          - Organisatie., 1927/1
            Zie ook 1928, agendanr. 16.
            Zie ook 1929, agendanr. 61.
            Zie ook 1933, agendanr. 40.
            Zie ook 1937, agendanr. 60.
            Zie ook 1938, agendanr. 76.
          - Te beschermen objecten., 1927/4
            Zie ook 1930, agendanrs. 2, 5, 9, 12, 14 en 20.
            Zie ook 1936, agendanr. 55.
          - Bewapening Luchtverdedigingskringen., 1927/7
          - Omvang Luchtverdedigingskring Rotterdam/'s-Gravenhage., 1927/13
          - Opstellingsplaatsen luchtdoelartillerie en -mitrailleurs., 1927/19
            Zie ook 1928, agendanrs. 30, 34, 65, 66, 69 en 70.
            Zie ook 1930, agendanr. 14.
            Zie ook 1933, agendanrs. 59 en 72.
            Zie ook 1936, agendanr. 22.
            Zie ook 1937, agendanrs. 14 en 25.
            Zie ook 1938, agendanrs. 62 en 96.
          - Opstelling zoeklichten., 1927/48
            Zie ook 1928, agendanrs. 20, 97 en 100.
            Zie ook 1929, agendanr. 86.
            Zie ook 1932, agendanrs. 8, 28, 46, 75, 78 en 83.
            Zie ook 1933, agendanrs. 15, 44 en 84.
            Zie ook 1934, agendanr. 21.
            Zie ook 1937, agendanr. 59.
          - Richtmiddelen luchtdoelmitrailleurs., 1927/56
          - Zelfbescherming bedrijven., 1929/82
            Zie ook 1937, agendanr. 54.
          - Samenwerking van JaVa's., 1932/3
          - Gebruik luchtstrijdkrachten., 1933/39
            Zie ook agendanr. 62.
          - Telefoonverbindingen., 1933/102
            Zie ook 1936, agendanr. 39.
            Zie ook 1937, agendanrs. 29 en 30.
          - Brandbommen., 1934/8
          - Onderbrenging stafkwartieren Luchtverdedigingskringen bij mobilisatie., 1935/8
            Zie ook agendanrs. 22 en 47.
          - Handhaving krijgstucht., 1936/29
          - Strategische voorzorgen luchtverdediging., 1936/85
            Zie ook 1937, agendanr. 22.
            Zie ook 1938, agendanrs. 7, 30 en 53.
    - Utrecht/Soesterberg, F.4.3
      - Algemeen archief, F.4.3.1
        - Agenda's van ingekomen en uitgaande stukken., 1939-1940; 439-451; 13 delen
          - 1939, 439-445
            - april 8 - mei 5, 439
            - mei 5 - juni 7, 440
            - juni 7 - juli 5, 441
            - juli 5 - augustus 2, 442
            - augustus 3 - september 10, 443
            - september 14 - oktober 28, 444
            - oktober 28 - december 4, 445
          - 1939 december 5 - 1940 januari 9, 446
          - 1940, 447-451
            - januari 9 - januari 31, 447
            - januari 31 - maart 5, 448
            - maart 6 - maart 31, 449
            - april - mei 1, 450
            - mei - juli 3, 451
      - Geheim archief, F.4.3.2
        - Agenda's van ingekomen en uitgaande stukken., 1939-1940; 452-455; 4 delen
          - 1939 april 13 - juli 25, 452
          - 1939 juli 26 - september 13, 453
          - 1939 september 14 - 1940 februari 2, 454
          - 1940 februari 14 - mei 13, 455
        - Ingekomen en minuten van uitgaande stukken., 1926-1933, 1937-1940; 456-457; 2 pakken
          - 1926-1930, 456
            - Oorlogsaanwijzingen Luchtwachtdienst., 1926/1
            - Organisatie van de luchtverdediging in het algemeen en die in de luchtverdedigingskring Utrecht/Soesterberg in het bijzonder., 1926/2
              Zie ook agendanrs. 6, 11b, 12 en 13.
              Zie ook 1927, agendanrs. 5, 10, 24 en 27.
              Zie ook 1928, agendanr. 58.
              Zie ook 1929, agendanrs. 79, 86 en 101.
              Zie ook 1930, agendanr. 92.
              Zie ook inv.nr. 457, 1931, agendanr. 114.
              Zie ook inv.nr. 457, 1932, agendanr. 155.
              Zie ook inv.nr. 457, 1933, agendanrs. 15 en 207.
              Zie ook inv.nr. 457, 1938, agendanrs. 27, 29, 31, 60 en 70.
              Zie ook inv.nr. 457, 1939, agendanr. 352.
            - Organisatie 1uchtverdedigingskring Utrecht/Soesterberg., 1926/4
              Zie ook 1927, agendanr. 25.
              Zie ook inv.nr. 457, 1937, agendanr. 15.
              Zie ook inv.nr. 457, 1938, agendanr. 5.
              Zie ook inv.nr. 457; 1939, agendanr. 145.
            - Instructies., 1926/5
              Zie ook 1927, agendanr. 46.
              Zie ook 1928, agendanrs. 54, 55, 64, 66, 67, 81 en 82.
              Zie ook 1930, agendanrs. 93 en 109.
              Zie ook inv.nr. 457, 1931, agendanr. 15.
              Zie ook inv.nr. 457, 1933, agendanrs. 176, 196 en 219.
              Zie ook inv.nr. 457, 1939, agendanrs. 33, 38 en 44.
            - Zoeklichten., 1927/3
              Zie ook agendanr. 39.
              Zie ook 1929, agendanr. 82.
              Zie ook inv.nr. 457, 1931, agendanr. 127.
              Zie ook inv.nr. 457, 1933, agendanrs. 200 en 223.
              Zie ook inv.nr. 457, 1938, agendanrs. 7 en 17.
            - Luchtdoelartillerie en -mitrailleurs., 1927/35
              Zie ook inv.nr. 457,1938, agendanrs. 55, 62 en 66.
              Zie ook inv.nr. 457, 1939, agendanrs. 2, 3, 25 en 151.
          - 1931-1933. 1937-1940, 457
            - Geneeskundige verzorging., 1939/12
            - Beperking luchtverkeer., 1939/45
            - Radio- en telefoonverbindingen., 1939/50
              Zie ook agendanrs. 54, 55 en 120.
            - Dislocatie luchtstrijdkrachten., 1939/56
              Zie ook agendanrs. 270, 285 en 312.
            - Demobilisatie en hermobilisatie luchtverdediging., 1939/121
              Zie ook agendanrs. 122, 132, 135, 137, 140 en 142.
            - Gegevens over Duitse militaire maatregelen langs de grens met Nederland., 1939-1940/326
  - Het Vrijwillig Landstormkorps, 1921-1940, F.5
    - De Luchtwachtdienst, F.5.1
      - Het algemeen archief, F.5.1.1
        - Agenda's van ingekomen en uitgaande stukken., 1932-1934, 1938-1940; 458-462; 5 delen
          - 1932 juli - 1934 september, 458
          - 1938 oktober 10 - 1939 mei 20, 459
          - 1939 september 4 - december 4, 460
          - 1939 december 5 - 1940 april 12, 461
          - 1940 april 11 juli 10, 462
      - Het geheim archief, F.5.1.2
        - Ingekomen en minuten van uitgaande stukken., 1921-1926, 1928, 1930-1939; 463-464; 2 pakken
          - 1921-1926, 463
            - Personeel Luchtwachtdienst., 1921/2G
              Zie ook agendanr. 5G.
              Zie ook 1923, agendanr. 106G.
            - Vrouwelijke vrijwilligers bij de luchtwachtdienst., 1921/6G
            - Instructies luchtwachtdienst., 1921/81G
              Zie ook agendanrs. 82G, 84G, 85G, 87G, 89G en 90G.
              Zie ook 1922, agendanr. 41G.
              Zie ook 1925, agendanrs. 75G en 97G.
              Zie ook inv.nr. 464; 1938, agendanrs. 21G, 26G en 143G.
            - Luchtwachtdienst stelling Den Helder., 1922/3G
              Zie ook agendanr. 4G.
            - Luchtwachtdienst stelling van Amsterdam., 1922/13G
            - Voorlopige vredesaanwijzingen voor het personeel van de luchtwachtdienst., 1922/14G
              Zie ook agendanr. 32G.
            - Kenmerken van vliegtuigen., 1922/34G
            - Voorlopige waarschuwing bij mobilisatie luchtwachtdienst., 1923/53G
              Zie ook agendanr. 10G.
              Zie ook 1924, agendanrs. 93G, 99G, 100G, 128G, 131G, 140G, 148G, 159G en 167G.
            - Telefoonverbindingen tbv luchtwachtmeldingen aan autoriteiten (gemeenten)., 1923/59G
              Zie ook agendanr. 102G.
              Zie ook 1924, agendanrs. 19G en 53G.
              Zie ook inv.nr. 464, 1928, agendanrs. 22G, 24G en 26G.
              Zie ook inv.nr. 464, 1934, agendanrs. 54G en 134G.
              Zie ook inv.nr. 464, 1935, agendanrs. 81G en 132G.
              Zie ook inv.nr. 464, 1936, agendanr. 21G.
            - Het treffen van voorbereidingen tot instelling van een luchtwachtdienst bij oorlogsdreiging., 1923/90G
            - Ontwerp oorlogsorganisatie luchtwachtdienst., 1923/109G
              Zie ook inv.nr. 464, 1932, agendanr. 75G.
              Zie ook inv.nr. 464, 1937, agendanr. 117G.
              Zie ook inv.nr. 464, 1938, agendanr. 107G.
            - Encadrering luchtwachtdienst., 1923/115G
              Zie ook agendanr. 151G.
            - Voorrang van luchtwachtmeldingen via het telefoonnet., 1923/141G
            - Kustwachtmeldingen., 1924/9G
            - Oorlogsaanwijzingen voor de luchtwachtdienst., 1924/49G
              Zie ook agendanr. 88G.
              Zie ook 1925, agendanr. 9G.
              Zie ook 1926, agendanr. 7G.
              Zie ook 1933, agendanr. 10G.
            - Personeelsvoorzieningen Luchtwachtdienst., 1924/80G
              Zie ook agendanr. 101G.
            - Grondslagen regeling luchtwachtdienst., 1924/130G
              Zie ook agendanr. 146G.
              Zie ook 1925, agendanr. 10G.
            - Bepalingen betreffende de Marine kustwachtdienst., 1925/2G
            - Aanwijzingen voor de gemeenten., 1925/17G
              Zie ook agendanrs. 22G en 113G.
            - Ontwerp vredesorganisatie., 1925/70G
          - 1928, 1930, 1932-1939, 464
            - Waarneming door luchtwachtposten., 1928/4G
            - Silhouettenboekjes voor vliegtuigherkenning., 1928/9G
            - Luistertoestellen voor luchtwachtposten., 1930/23G
              Zie ook nr. 40G; 1938, nr. 139G.
            - Het verlenen van assistentie door de luchtwachtposten aan de plaatselijke luchtbeschermingsdienst., 1930/41G
              Zie ook 1932, agendanr. 78G.
            - Oorlogsaanwijzingen luchtwachtdienst Marinekustwacht., 1930/68G
            - Inneming posities door personeel luchtwachtpost Assen bij mobilisatie., 1932/40G
              Zie ook agendanrs. 34G en 53G.
            - Maatregelen bij het mobiliseren, 1933/11G
            - Besprekingen inzake het doen functioneren van de luchtwachtdienst., 1933/28G
            - Vooroefeningsbesluit Vrijwillige Landstorm en Vrijwillige Landstormbeschikking., 1933/32G
            - Gebruik van lichtschepen bij de luchtwachtdienst., 1933/74G
            - Schema waarschuwing en alarmering, 1933/ongen.
            - Bewapening personeel luchtwachtdienst., 1934/89G
            - Verslag commissie voor algehele herziening van de luchtwachtdienst., 1936/116G
            - Centraal Luchtwachtbureau., 1938/33G
            - Waarschuwingstelegrammen., 1938/129G
              Zie ook agendanrs. 130G, 133G en 142G.
        - Agenda's van ingekomen en uitgaande stukken., 1921-1938; 465-467; 3 delen
          Vanaf 1932 werden ook de stukken m.b.t. mobilisatie in deze agenda's geregistreerd. Zie ook de inv.nrs. 468-469.
          - 1921 april 26 - 1931, 465
          - 1932 1935 juli 15, 466
          - 1935 juli 15 - 1938, 467
        - Agenda's van ingekomen en uitgaande stukken m.b.t. mobilisatie., 1924-1931; 468-469; 2 delen
          Zie ook inv.nrs. 465-466.
          - 1924-1929, 468
          - 1930-1931, 469
        - Klapper op de agenda's van ingekomen en uitgaande stukken., 1928-1938; 470; 1 band
        - Registers met orders van de commandant., 1933-1940; 471; 1 deel
        - Register met een overzicht van de luchtwachtposten en -groepen, opstellingsplaatsen, alsmede de adressen van de commandanten., 1938; 472; 1 deel
    - De Luchtafweerdienst, F.5.2
      - Agenda van ingekomen en uitgaande stukken., 1939 januari 28 - 1940 juni 12; 473; 1 deel
      - Ingekomen en minuten van uitgaande stukken., 1939-1940; 474; 1 pak
        - Afstand-(hoogte)meters voor Luchtafweerdienst., 1939/88
          Zie ook agendanrs. 158 en 585.
        - Dienstongevallen en schadevergoeding bij invaliditeit., 1939/97
          Zie ook agendanrs. 867 en 868.
        - Opleiding personeel., 1939/103
          Zie ook agendanrs. 337 en 358.
          Zie ook 1940, agendanr. 99.
        - Dienstregeling VLSK Luchtafweerdienst., 1939/106
          Zie ook agendanrs. 543 en 758.
        - Contracten aanschaf geschut., 1939/113
          Zie ook agendanrs. 119, 123, 857 en 1035.
          Zie ook 1940, agendanrs. 129, 134, 174, 208, 210, 274, 447 en 857.
        - Instelling en Installatie van onderdelen VLSK Luchtafweerdienst., 1939/121
          Zie ook 1940, agendanrs. 40, 75 en 126.
        - Besprekingen, voorlichting en correspondentie met gemeenten en bedrijven., 1939/132
          Zie ook agendanrs. 247, 294, 505, 590,591, 778, 810 en 937.
          Zie ook 1940, agendanr. 463.
        - Opstellingsplaatsen afdeling Delft., 1939/133
        - Vordering van geschut aangeschaft door de gemeenten en bedrijven door het rijk., 1939/146
          Zie ook agendanr. 937.
        - Geoefendheid vrijwilligers VLSK, sectie Delft., 1939/208
        - In bewaring geven van geschut aan particulieren., 1939/310
          Zie ook agendanr. 338.
        - Gepensioneerde onderofficieren bij de luchtafweerdienst, 1939/336
        - Aanwijzen plaatsen voor schietoefeningen van luchtdoelartillerie., 1939/386
          Zie ook agendanr. 1013.
        - Oefeningsapparaten en fotografische richtcontroleur voor 2 tl., 1939/397
          Zie ook agendanr. 860.
          Zie ook 1940, agendanr. 112.
        - Gegevens dienstneming bij VLSK Luchtafweerdienst., 1939/404
          Zie ook agendanrs. 446 en 1033.
          Zie ook 1940, agenda nr. 54.
        - Minimum elevatie 4 en 2 tl., 1939/460
        - Sterkte luchtafweerdienst oktober 1939 en mei 1940., 1939/835
          Zie ook 1940 agendanr. 544.
        - Subsidies luchtafweerdienst., 1939/923
        - Instelling wachtdienst bij VLSK, afd. Zaanstreek., 1939/938
        - Maatregelen bij klein verlof., 1939/941
        - Herstelling materieel door eigen personeel VLSK, afd. Zaanstreek., 1939/948
        - Geschut 3.7 tl., Rheinmetall., 1940/46
          Zie ook agendanr. 136.
        - Uitgeven korpsorgaan VLSK Luchtwachtdienst., 1940/48
        - Encadrering batterijen 2 tl., 1940/55
        - Uitrustingsstaat 2 tl., 1940/59
        - Examen voor sergeant bij het VLSK Luchtafweerdienst., 1940/307
        - Protest van de NV Nederlandse Gist en Spiritusfabriek tegen een aanslag in de grondbelasting., 1940/337
        - Diensttijd van het door bedrijven beschikbaar gestelde personeel in verband met de werktijden in de bedrijven., 1940/437